臺灣桃園地方法院民事簡易判決　     110年度壢簡字第1405號
原      告  范國良  
被      告  雲凱文  
上列當事人間請求返還借款事件，本院於民國111年2月16日言詞
辯論終結，判決如下：
    主    文
一、被告應給付原告新臺幣（下同）10萬1,700元，及自民國110
    年9月9日起至清償日止，按年息5％計算之利息。
二、原告其餘之訴駁回。
三、訴訟費用2,210元，由被告負擔1,105元，餘由原告負擔。
四、本判決第一項得假執行。
五、原告其餘假執行之聲請駁回。
    事實及理由
一、原告主張：被告於民國109年9月、10月間與原告合作於桃園
    市○○區○○○路○段00號開設精品店，並由原告拿出400萬元予
    被告管帳。詎於110年2月間，原告於對帳時扣除裝潢、開銷
    及貨款後，發現短缺100萬元現金，嗣經與被告協調後，兩
    造於110年5月28日成立和解契約（下稱系爭和解契約），確
    認短缺之現金總額為20萬3,400元，並約定由被告負擔一半
    即10萬1,700元，於110年8月31日前向原告償還完畢，然被
    告竟未依約償還，即應償還全部之短缺額即20萬3,400元。
    爰依兩造間和解契約提起本件訴訟等語。並聲明：被告應給
    付原告20萬3,400元，及自起訴狀繕本送達翌日起至清償日
    止，按年息5%計算之利息。
二、被告則以：兩造間雖有成立系爭和解契約，其於110年5月31
    日起至110年7月31日止，也有支付精品店的裝潢費用50萬元
    ，裝潢費用與系爭和解契約所約定之短缺現金為兩筆不同的
    錢，如果按照系爭和解契約走對其不公等語，以資抗辯。並
    聲明：駁回原告之訴。
三、本院之判斷：
（一）按稱和解者，謂當事人約定，互相讓步，以終止爭執或防
      止爭執發生之契約；又和解有使當事人所拋棄之權利消滅
      及使當事人取得和解契約所訂明權利之效力，民法第736
      條、第737條分別定有明文。查，原告主張本件於對帳後
      發現短缺之現金為20萬3,400元，兩造合意成立系爭和解
      契約，約定由被告於110年8月31日前給付10萬1,700元原
      告等情，業據提出系爭和解契約為證，復為被告所不爭執
      ，參以系爭和解契約載明：「203400元整雲凱文和范國良
      一人分擔一半，101700元整於2021年8月31號還完」等字
      句，尚無被告未於期限內償還即須給付原告全額（即20萬
      3,400元）之約定，堪認兩造就短缺金額20萬3,400元達成
      由被告給付原告10萬1,700元之合意，揆諸上開規定，原
      告本於系爭和解契約請求被告給付10萬1,700元即屬有據
      ，逾此範圍之請求即無理由。
（二）至被告辯稱若依系爭和解契約履行對其不公，因其有支付
      裝潢費用50萬元等語。查，被告所支付之裝潢款與兩造於
      系爭和解契約所約定之短缺現金係屬兩筆不同之款項，業
      據被告於本院審理中所自認（見本院卷第22頁背面），堪
      認被告支付裝潢款應與履行系爭和解契約尚屬二事，不因
      被告支付裝潢款費用即得以免除履行系爭和解契約之義務
      。佐以被告既於110年5月28日與原告成立系爭和解契約，
      已如前述，則被告於斯時既已知悉應對原告給付短缺現金
      10萬1,700元之義務，竟於其後之110年5月31日起至同年7
      月31日止，仍自願分期支付裝潢費用50萬予原告，益見系
      爭和解契約之約定對其應無不公之情。是被告所辯系爭和
      解契約之約定對其不公云云，難認存有此情，所辯尚非可
      採。
（三）按給付有確定期限者，債務人自期限屆滿時起，負遲延責
      任。民法第229條第1項定有明文。又遲延之債務，以支付
      金錢為標的者，債權人得請求依法定利率計算之遲延利息
      。但約定利率較高者，仍從其約定利率。應付利息之債務
      ，其利率未經約定，亦無法律可據者，週年利率為百分之
      五，民法第233條第1項、第203條亦定有明文。查，本件
      依系爭和解契約所載，被告承諾債務清償期為110年8月31
      日，則原告請求自起訴狀繕本送達翌日即110年9月9日（
      見本院卷第10頁）起至清償日止，按週年利率5%計算之遲
      延利息，未逾上開範圍，為有理由。
四、從而，原告依系爭和解契約之法律關係，請求被告給付10萬
    1,700元，及自民國110年9月9日起至清償日止，按年息5％計
    算之利息，為有理由，應予准許，逾此範圍之請求即屬無據
    ，應予駁回。
五、本件原告勝訴部分，係依民事訴訟法第427條規定適用簡易
    程序所為被告敗訴之判決，依同法第389 條第1 項第3 款之
    規定，應依職權宣告假執行。原告敗訴部分，假執行之聲請
    失所附麗併予駁回。
六、訴訟費用負擔之依據：民事訴訟法第79條。並依職權確定訴
    訟費用額為2,210元（即第一審裁判費），兩造應負擔之訴
    訟費用如主文第3項所示。
中　　華　　民　　國　　111 　年　　3 　　月　　2 　　日
                  中壢簡易庭  法  官   劉哲嘉
以上為正本係照原本作成。
如不服本判決，應於送達後二十日內，向本院提出上訴狀並表明
上訴理由，如於本判決宣示後送達前提起上訴者，應於判決送達
後二十日內補提上訴理由書（須附繕本）。
如委任律師提起上訴者，應一併繳納上訴審裁判費。
中　　華　　民　　國　　111 　年　　3 　　月　　2 　　日
                              書記官   鄭履任